# 处置子公司合并报表投资收益的确认

提问人：qqq2006 时间：2016-11-21 21:21:26
请教陈版及各位老师，A公司 2016 年 5 月处置持股比例为75%的子公司C，购买方为同一集团控制的B公司，A公司未全部收到处置子公司款项，部分在其他应收款挂账，请问A公司合并层面确认投资收益是否按照应收股权转让款总额确认投资收益？A公司合并报表的确认投资收益分录怎么做？

回答人：chenyiwei
在确保关联交易作价公允、剩余应收款项的可收回性有合理保证、对子公司的经营管理权确已移交的前提下，可以按合同约定的价款作为处置对价，按《企业会计准则第 33 号——合并财务报表（ 2014 年修订）》第五十条的规定确认合并报表层面的股权处置收益。

提问人：qqq2006 时间：2016-11-22 08:34:57
多谢陈老师，转让价格按照A公司本部账面长投成本确定，母公司账面未确认投资收益，因同一控制处置未进行评估，转让价格与被转让公司的净资产有一定差异，这样合并报表可以按照合并准则确认合并投资收益吗？

回答人：chenyiwei
合并报表层面，如果没有出现转让价格显著高于被处置子公司净资产公允价值的情况，则转让价格与对应该子公司的账面净资产份额之间的差额仍可确认为投资收益。